臺北高等行政法院裁定
　　　　　　　　　　　　　　　　　　 94年度訴字第02095號
原　　　告　祭祀公業觀音會
代　表　人　甲○○
代　表　人　乙○○
被　　　告　桃園縣政府
代　表　人　丙○○（縣長）
上列當事人間因祭祀公業事件，原告不服內政部中華民國94年5
月5日內訴字第0930302651號訴願決定，提起行政訴訟，本院裁
定如下：
    主　文
原告之訴駁回。
訴訟費用由原告負擔。
    理　由
一、按「人民對於中央或地方機關之行政處分，認為違法或不當
    ，致損害其權利或利益者，得依本法提起訴願。但法律另有
    規定者，從其規定」、「訴願應具訴願書，載明左列事項，
    由訴願人或代理人簽名或蓋章一訴願人之姓名、出生年月日
    、住、居所、身分證明文件字號。如係法人或其他設有管理
    人或代表人之團體，其名稱、事務所或營業所及管理人或代
    表人之姓名、出生年月日、住、居所。．．．。」及「訴願
    事件有左列各款情形之一者，應為不受理之決定：一訴願書
    不合法定程式不能補正或經通知補正逾期不補正者．．．」
    訴願法第1條第1項、第56條第1項及第77條第1款分別定有明
    文。次按人民依行政訴法第5條課予義務訴訟，應以經合法
    訴願程序為前提，此觀行政訴訟法第5條之規定自明，另按
    「原告之訴，有左列各款情形之一者，行政法院應以裁定駁
    回之．．．十起訴不合程式或不備其他要件者」行政訴訟法
    第107條第1項第10款亦定有明定。
二、查本件被告以原告甲○○及乙○○於91年11月12日委託吳石
    登向被告申請「祭祀公業觀音會」會員名冊公告，發現所送
    證明文件為「觀音佛祖祀產字契」，設立人為鍾錦清及邱玉
    來，繼承會員為甲○○及乙○○二人，與訴外人簡欣哲於74
    年1月18日申請清理該神明會及邱庚波於74年9月14日、乙○
    ○於74年12月14日申請「祭祀公業觀音會」會員名冊公告之
    申報人互異，乃以92年1月3日府民禮字第0920001970號函請
    渠等代理人吳石登釐清原始設立人並檢附成立時之資料等。
    惟渠等復於92年4月7日提出申請及92年7月14日、93年9月10
    日提出申複，復經被告以93年9月21日府民宗字第093023470
    9號函復，檢附成立時之原始規約憑證，或成立時組織成員
    或出資證明文件，再行辦理。原告對之不服，提起本件訴願
    。惟經查其訴願書自行記載「甲○○」為訴願人之代表人（
    即新任管理人），但因未檢附相關證明文件，經訴願機關以
    94年1月6日台內訴字第0940072047號函及94年2月4日台內訴
    字第0940076356號函請補正新任管理人之證明文件。原告雖
    於94年3月3日補送訴願陳述狀，但仍未補送新任管理人之證
    明文件，訴願機關遂以原告以甲○○為代表人提起訴願顯非
    合法為由，予以不受理決定，原告不服，因之對之提起本件
    行政訴訟。
三、查本件原告起訴狀第一行記載：「上訴人（應為原告之誤）
    神明會祭祀公業觀音會前管理人邱漢文、鍾會常2名於40年
    6月28日暨44年12月15日分別死亡．．．」可知原告起訴將
    祭祀公業觀音會之代表人臚列為甲○○及乙○○之真意，應
    係因前任管理人為2名所致，合先敘明。另查按當事人設有
    管理人或代表人者，其提起訴願之訴願書應載明真正之管理
    人或代表人，為前開訴願法第56條第1項所明定，而此項得
    以補正之事項既經訴願機關以94年1月6日台內訴字第094007
    2047號函及94年2月4日台內訴字第0940076356號函請原告補
    正，該2函分別於94年1月10日及94年2月14日送達原告收受
    ，有送達證書2紙附在訴願卷中（第23頁至26頁）可查，原
    告等逾期未補正，遭訴願機關財政部以訴願不受理駁回，揆
    諸首揭規定，應無不合，是本件既未經合法訴願程序，原告
    對之提起行政訴訟，顯非合法，應予駁回。又本件訴訟既不
    合法，其實體上之主張及陳述，自無庸審酌，併此敘明。
四、依行政訴訟法第107條第1項第10款、第104條，民事訴訟法
    第95條、第78條，裁定如主文。
中　　華　　民　　國　　94　　年　　9　　 月　　30　　日
                 臺 北 高 等 行 政 法 院   第 六 庭
                             審 判 長 法  官　林  樹  埔
                                      法  官　許  瑞  助
                                      法  官　陳  鴻  斌
上為正本係照原本作成。
如不服本裁定，應於送達後10日內向本院提出抗告狀（須按他造
人數附繕本）。
中　　華　　民　　國　   94    年  　9  　月  　30　　日
                                      書記官  蔡  逸  萱
